---
title: "LB 2020"
author: Wellington Santos Souza
date: "`r format(Sys.Date())`" 
lang: pt 
format:
  html:
    toc: true
    geometry: 
      - top=30mm
      - left=30mm
      - right=20mm
      - heightrounded 
bibliography: references.bib 
params:
ano: "2023" 
---

### INTRODUÇÃO

Os dados utilizado para as análises foram coletados pelo Latinobarómetro; que é uma pesquisa de opinião pública que aplica anualmente cerca de 20.000 entrevistas em 18 países da América Latina, representando mais de 600 milhões de habitantes.

A Corporação Latinobarómetro é uma ONG sem fins lucrativos com sede em Santiago, Chile, responsável única pela produção e publicação dos dados.

A Corporação Latinobarómetro investiga o desenvolvimento da democracia, da economia e da sociedade como um todo, usando indicadores de opinião pública que medem atitudes, valores e comportamentos. Os resultados são usados por atores sociopolíticos da região, atores internacionais, governamentais e meios de comunicação [@latinoba].

## Metodologia

Os dados foram baixados em formato .rds

base dados

```{r}
datos <- readRDS("Latinobarometro_2020_Esp_Rds_v1_0.rds")
```

```{r}
#| column: page

knitr::kable(
  datos[1:6, 1:10]
)
```
